臺灣高等法院刑事裁定
110年度聲字第214號
聲  請  人  臺灣高等檢察署檢察官
受  刑  人  羅松耀



上列聲請人因受刑人數罪併罰有二裁判以上，聲請定其應執行之
刑（聲請案號：臺灣高等檢察署110年度執聲字第214號），本院
裁定如下：
    主  文
羅松耀犯如附表所示各罪所處之刑，應執行有期徒刑拾貳年。
    理  由
一、聲請意旨略以：受刑人羅松耀因毒品危害防制條例等數罪，
    先後經判決確定如附表，應依刑法第50條第1項第1款、第2
    項、第51條第5款、第53條之規定，定其應執行之刑，爰依
    刑事訴訟法第477條第1項之規定聲請定應執行之刑等語。
二、按裁判確定前犯數罪者，併合處罰之；數罪併罰，分別宣告
    其罪之刑，若宣告多數有期徒刑者，於各刑中之最長刑期以
    上，各刑合併之刑期以下，定其刑期，但不得逾30年，刑法
    第50條第1項前段、第51條第5款分別定有明文。又數罪併罰
    ，有二裁判以上者，依第51條之規定，定其應執行之刑，同
    法第53條亦定有明文。次按刑事訴訟法第370條第2項、第3
    項，已針對第二審上訴案件之定應執行之刑，明定有不利益
    變更禁止原則之適用；分屬不同案件之數罪併罰，倘一裁判
    宣告數罪之刑，曾經定其執行刑，再與其他裁判宣告之刑定
    其執行刑時，在法理上亦應同受此原則之拘束（最高法院10
    3年度第14次刑事庭會議決議意旨參照）。基此，上開更定
    之應執行刑，不應比前定之應執行刑加計其他裁判所處刑期
    或所定應執行刑後為重，否則即與法律秩序理念及法律目的
    之內部界限有違，難謂適法（最高法院93年度台非字第192
    號判決意旨參照）。又按裁判確定前犯數罪者，併合處罰之
    ，但有得易科罰金之罪與不得易科罰金之罪之情形，受刑人
    請求檢察官聲請定應執行刑者，依第51條規定定之，刑法第
    50條第1項但書第1款、第2項定有明文。另數罪併罰中之一
    罪，依刑法規定得易科罰金，若因與不得易科之他罪併合處
    罰結果而不得易科罰金時，原可易科部分所處之刑，自亦無
    庸為易科折算標準之記載（司法院大法官釋字第144號、第6
    79號解釋意旨參照）。
三、經查：本件受刑人羅松耀因犯如附表各編號所示之罪，先後
    經判處如附表各編號所示之刑，均經分別確定在案，且各罪
    均為裁判確定前所犯(109年5月18日)，有各該刑事判決書附
    卷可憑。其中受刑人所犯如附表編號3-5所示之罪所處之刑
    得易科罰金，附表編號1-2、6-15所示之罪所處之刑則不得
    易科罰金，原不得合併定應執行刑。然查：受刑人業已請求
    檢察官就附表各編號所示之罪合併聲請定應執行刑，此有「
    臺灣基隆地方檢察署依修正之刑法第50條受刑人是否聲請定
    應執行刑聲請狀」1份在卷可稽，合於刑法第50條第2項之規
    定，檢察官就附表所示各編號之罪聲請合併定應執行刑，核
    無不合，應予准許。爰審酌本件內部性及外部性界限，及受
    刑人所犯如附表所示各罪之犯罪類型、動機、態樣、侵害法
    益、行為次數等情狀，復就其所犯之罪整體評價其應受非難
    及矯治之程度，並兼衡刑罰經濟與公平、比例等原則，前分
    別就編號1-2、3-5、6-15各定之應執行刑為1年2月、4月、1
    1年（總和為12年6月之內部性界限）定其應執行之刑如主文
    所示。至受刑人所犯如附表編號3-5所示之罪，原雖得易科
    罰金，惟因與不得易科罰金之如附表編號1-2、6-15所示之
    罪併合處罰結果而不得易科罰金時，即無庸為易科罰金之記
    載。
四、據上論斷，應依刑事訴訟法第477條第1項，刑法第2條第1項
    但書、第53條、第51條第5款、第50條第1項但書、第2項，
    裁定如主文。
中　　華　　民　　國　　110 　年　　1 　　月　　20 　日
                  刑事第二十庭  審判長法　官  王復生
                                      法　官  遲中慧
                                      法　官  蕭世昌
以上正本證明與原本無異。
如不服本裁定，應於收受送達後五日內向本院提出抗告狀。
                                      書記官  賴又瑄
中　　華　　民　　國　　110 　年　　1 　　月　　20　　日

附表：受刑人羅松耀定應執行刑案件一覽表
編      號  1 2 3 罪      名  毒品危害防制條例 毒品危害防制條例 毒品危害防制條例 宣  告  刑  有期徒刑10月 有期徒刑8月 有期徒刑1月 犯 罪 日 期  108/07/28~108/07/29 108/07/29 107/03/25 偵查機關案號  基隆地檢108年度 毒偵字第1605號 基隆地檢108年度 毒偵字第1605號 基隆地檢108年度 撤緩毒偵字第370號 最後 事實審 法院 基隆地院 基隆地院 基隆地院  案號 109年度訴字 第100號 109年度訴字 第100號 109年度基簡字 第102號  判決日期 109/03/18 109/03/18 109/06/30 確定 判決 法院 基隆地院 基隆地院 基隆地院  案號 109年度訴字 第100號 109年度訴字 第100號 109年度基簡字 第102號  判決確定日期 109/05/18 109/05/18 109/08/18 是否為得易科罰金之案件  否 否 是 備       註  基隆地檢109年度執字第1327號(編號1至2定應執行有期徒刑1年2月) 基隆地檢109年度執 字第1327號(編號1至2定應執行有期徒刑1年2月) 基隆地檢109年度執 字第2157號(編號3至5定應執行有期徒刑4月) 

編      號  4 5 6 罪      名  毒品危害防制條例 毒品危害防制條例 毒品危害防制條例 宣  告  刑  有期徒刑2月 有期徒刑2月 有期徒刑7年7月 犯 罪 日 期  107/03/28 107/06/17 107/12/27 偵查機關案號  基隆地檢108年度 撤緩毒偵字第370號 基隆地檢108年度 撤緩毒偵字第370號 基隆地檢108年度 偵字第4155號 最後 事實審 法院 基隆地院 基隆地院 臺灣高院  案號 109年度基簡字 第102號 109年度基簡字 第102號 109年度上訴字 第1257號  判決日期 109/6/30 109/6/30 109/07/28 確定 判決 法院 基隆地院 基隆地院 最高法院  案號 109年度基簡字 第102號 109年度基簡字 第102號 109年度台上字 第5834號  判決確定日期 109/08/18 109/08/18 109/12/09 是否為得易科罰金之案件  是 是 否 備       註  基隆地檢109年度執 字第2157號(編號3-5定應執行有期徒刑4月) 基隆地檢109年度執 字第2157號(編號3-5定應執行有期徒刑4月) 基隆地檢110年度執 字第51號(編號6-15定應執行有期徒刑11年) 


編      號  7 8 9 罪      名  毒品危害防制條例 毒品危害防制條例 毒品危害防制條例 宣  告  刑  有期徒刑7年7月 有期徒刑7年7月 有期徒刑7年7月 犯 罪 日 期  108/03/05 108/06/07 108/06/07 偵查機關案號  基隆地檢108年度 偵字第4155號 基隆地檢108年度 偵字第4155號 基隆地檢108年度 偵字第4155號 最後 事實審 法院 臺灣高院 臺灣高院 臺灣高院  案號 109年度上訴字 第1257號 109年度上訴字 第1257號 109年度上訴字 第1257號  判決日期 109/07/28 109/07/28 109/07/28 確定 判決 法院 最高法院 最高法院 最高法院  案號 109年度台上字 第5834號 109年度台上字 第5834號 109年度台上字 第5834號  判決確定日期 109/12/09 109/12/09 109/12/09 是否為得易科罰金之案件  否 否 否 備       註  基隆地檢110年度執 字第51號(編號6-15定應執行有期徒刑11年) 基隆地檢110年度執 字第51號(編號6-15定應執行有期徒刑11年) 基隆地檢110年度執 字第51號(編號6-15定應執行有期徒刑11年) 


編      號  10 11 12 罪      名  毒品危害防制條例 毒品危害防制條例 毒品危害防制條例 宣  告  刑  有期徒刑2年2月 有期徒刑2年2月 有期徒刑2年2月 犯 罪 日 期  107/10/16 107/10/18 107/10/27 偵查機關案號  基隆地檢108年度 偵字第4155號 基隆地檢108年度 偵字第4155號 基隆地檢108年度 偵字第4155號 最後 事實審 法院 臺灣高院 臺灣高院 臺灣高院  案號 109年度上訴字 第1257號 109年度上訴字 第1257號 109年度上訴字 第1257號  判決日期 109/07/28 109/07/28 109/07/28 確定 判決 法院 最高法院 最高法院 最高法院  案號 109年度台上字 第5834號 109年度台上字 第5834號 109年度台上字 第5834號  判決確定日期 109/12/09 109/12/09 109/12/09 是否為得易科罰金之案件  否 否 否 備       註  基隆地檢110年度執 字第51號(編號6-15定應執行有期徒刑11年) 基隆地檢110年度執 字第51號(編號6-15定應執行有期徒刑11年) 基隆地檢110年度執 字第51號(編號6-15定應執行有期徒刑11年) 

編      號  13 14 15 罪      名  毒品危害防制條例 毒品危害防制條例 毒品危害防制條例 宣  告  刑  有期徒刑2年2月 有期徒刑2年2月 有期徒刑2年6月 犯 罪 日 期  107/11/08 107/11/11 107/11/15 偵查機關案號  基隆地檢108年度 偵字第4155號 基隆地檢108年度 偵字第4155號 基隆地檢108年度 偵字第4155號 最後 事實審 法院 臺灣高院 臺灣高院 臺灣高院  案號 109年度上訴字 第1257號 109年度上訴字 第1257號 109年度上訴字 第1257號  判決日期 109/07/28 109/07/28 109/07/28 確定 判決 法院 最高法院 最高法院 最高法院  案號 109年度台上字 第5834號 109年度台上字 第5834號 109年度台上字 第5834號  判決確定日期 109/12/09 109/12/09 109/12/09 是否為得易科罰金之案件  否 否 否 備       註  基隆地檢110年度執 字第51號(編號6-15定應執行有期徒刑11年) 基隆地檢110年度執 字第51號(編號6-15定應執行有期徒刑11年) 基隆地檢110年度執 字第51號(編號6-15定應執行有期徒刑11年)